---
title: "Projeto K-Means Pokemon"
author: "Rafael"
date: "03/03/2022"
output:
  html_document: default
  pdf_document: default
---

```{r setup, include=FALSE}
knitr::opts_chunk$set(echo = TRUE)
```

## Projeto K-Means aplicando o algoritmo de machine learning
- Neste projeto feito r vamos analisar total de ataque de cada combatente dos pokemon.

```{r cars}
library(readr)
library(dplyr)

data <- read_csv("pokemon_data.csv")
pokemon <- read_csv("pokemon_data.csv")
head(pokemon)
```
# Visualizando os 5 primeiros dados
```{r}
head(pokemon)
```

# Visualizando os 5 últimos dados
```{r}
tail(pokemon)
```

# Visualizando total de linhas e colunas
```{r}
dim(pokemon)
```

```{r}
pokemon <- pokemon %>% select(6:11)
head(pokemon)
```

# Análise de dados
# Gráfico dos pokemon ataque
```{r}
hist(pokemon$Attack, 
     xlab = "Atack",
     ylab = "Total",
     title = "Atack dos pokemon")
```
# Gráfico dos pokemon defesa
```{r}
hist(pokemon$Defense,
     xlab = "Defesa",
     ylab = "Total",
     title = "Defesa dos pokemon")
```
# Gráfico boxplot dos pokemon 
```{r}
boxplot(pokemon $Attack,
        xlab = "Atack",
        ylab = "Total",
        title = "Atack dos pokemon")
```

```{r}
boxplot(pokemon$Defense,
        xlab = "Defesa",
        ylab = "Total",
        title = "Defesa dos pokemon")
```


```{r}
plot(pokemon$Attack)
```
# Inicialize o total dentro do erro da soma dos quadrados: wss

```{r}

wss <- 0

# Veja de 1 a 15 clusters possíveis
for (i in 1:15) {
  # Ajuste o modelo: km.out
  km.out <- kmeans(pokemon, centers = i, nstart = 20, iter.max = 50)
  
  # Salve a soma dos quadrados dentro do cluster
  wss[i] <- km.out$tot.withinss
}

# Produza um scree plot
plot(1:15, wss, type = "b", 
     xlab = "Número de clusters", 
     ylab = "Dentro de grupos soma de quadrados")
```

# Selecione o número de clusters
```{r}
k <- 10

# Construir modelo com k clusters: km.out
km.pokemon <- kmeans(pokemon, centers = k, nstart = 20, iter.max = 50)

# Visualize o modelo resultante
km.pokemon
```

# Plot of Defense vs. Speed por associação de cluster
```{r}
plot(pokemon[, c("Defense", "Speed")],
     col = km.pokemon$cluster,
     main = paste("Agrupamento de Pokémon com", k, "Clusters"),
     xlab = "Defesa", ylab = "Velocidade")
```


```{r}
# Ver os meios da coluna
colMeans(pokemon)
```


```{r}
# Veja os desvios padrão da coluna
apply(pokemon, 2, sd)
```


```{r}
# Dimensionar os dados
pokemon.scaled <- scale(pokemon)

# Crie um modelo de cluster hierárquico: hclust.pokemon
hclust.pokemon <- hclust(dist(pokemon.scaled), method = "complete")
```

# Comparando kmeans() e hclust()
```{r}
# Aplique cutree() ao hclust.pokemon: cut.pokemon
cut.pokemon <- cutree(hclust.pokemon, k = 3)

# Comparar métodos
table(km.pokemon$cluster, cut.pokemon)
```
```{r}
pokemon
```


# PCA
- Estamos usando apenas 4 variáveis do conjunto de dados pokemon aqui
```{r}
pokemon_pr <- data %>% select(HP, Attack, Defense, Speed)
glimpse(pokemon_pr)
summary(pokemon_pr)
```
```{r}
pr.pokemon <- prcomp(x = pokemon_pr, scale = T, center = T)
summary
pr.pokemon
```
# Resultados do PCA

Os modelos PCA produzem componentes adicionais de diagnóstico e saída:

- Center - o meio da coluna usado para centralizar os dados
- Scale - a coluna sd usada para dimensionar os dados
- Rotacao - a direcao dos vetores prin comp em termos das feições/variáveis originais. Essas informações de alguma forma permitem que você defina novos 

Dados em termos dos componentes principais originais.
- x - o valor de cada observação no conjunto de dados original projetado para os componentes principais

```{r}
pr.pokemon$center

```


```{r}
pr.pokemon$scale

```


```{r}
pr.pokemon$rotation
```


```{r}
head(pr.pokemon$x,10)
```
# Interpretando biplots (1)
  - Quais duas variáveis originais têm aproximadamente as mesmas cargas nos dois primeiros componentes principais?
  - Pontos de Ataque e Vida (HP)

- Quais dois pokémons são os menos semelhantes em termos do segundo componente principal?
  - 430 e 231 (pontos mais altos e mais baixos)
  - Posso usar os ids para pesquisar o nome no conjunto de dados original

```{r}
biplot(pr.pokemon)
```

# Variação explicada
```{r}
# Variabilidade de cada componente principal: pr.var
pr.var <- pr.pokemon$sdev^2

# Variação explicada por cada componente principal: pve
pve <- pr.var / sum(pr.var)
pve
```

# Visualizar variação explicada
```{r}
# Variação do gráfico explicada para cada componente principal

plot(pve, xlab = "Principal Component",
     ylab = "Proportion of Variance Explained",
     ylim = c(0, 1), type = "b")
```

# Plotar proporção cumulativa de variância explicada
```{r}
plot(cumsum(pve), xlab = "Principal Component",
     ylab = "Cumulative Proportion of Variance Explained",
     ylim = c(0, 1), type = "b")
```


```{r}
# Média de cada variável
colMeans(pokemon_pr)
```


```{r}
# Desvio padrão de cada variável
apply(pokemon_pr, 2, sd)
```


```{r}
# Modelo PCA com dimensionamento: pr.with.scaling
pr.with.scaling <- prcomp(pokemon_pr, scale = T, center = T)

# Modelo PCA sem dimensionamento: pr.without.scaling
pr.without.scaling <- prcomp(pokemon_pr, scale = F, center = F)

# Cria biplots de ambos para comparação
biplot(pr.without.scaling)
```


```{r}
biplot(pr.with.scaling)
```